臺灣高等法院刑事判決
111年度上訴字第2470號
上  訴  人  
即  被  告  林宥甫（原名林沂諭）




上列上訴人因家暴傷害案件，不服臺灣臺北地方法院110年度訴
字第693號，中華民國111年5月17日第一審判決（聲請簡易判決
處刑案號：臺灣臺北地方檢察署110年度偵緝字第767號），提起
上訴，本院判決如下：
    主  文
上訴駁回。
    事實及理由
一、本案經本院審理結果，認第一審以上訴人即被告林宥甫（原
    名林沂諭）犯刑法第277條第1項傷害罪，判處拘役50日，並
    諭知易科罰金折算之標準為新臺幣1,000元折算1日，認事用
    法及量刑均無不當，應予維持，除原判決理由欄「貳、一、
    ㈠」贅引被告提出訊息翻拍照片應予刪除（見原判決第3頁第
    3至4行，本院按：此項證據乃被告為證明其辯解所提出，非
    屬認定不利被告之犯罪事實之積極證據，至於該項證據取捨
    說明，另見原判決理由欄「貳、一、㈢」說明），餘均引用
    第一審判決書記載之事實、證據及理由（如附件）。
二、被告上訴意旨略以：告訴人有服用精神藥物，精神狀況不好
    ，當天她回家時滿身酒味，手腳有明顯瘀青，且動手拿東西
    丟我，還想打我，我有拿東西丟過去，但根本沒丟到她。之
    後我將告訴人壓住，直到她報警，只不過是不想讓她失控而
    已。後來檢察官傳喚我出庭，我下班直接過去，因為太累而
    沒說清楚上情，為此提起上訴，請求撤銷原審判決。
三、經查：被告與告訴人為同居男女朋友，於民國109年9月18日
    晚間9時許在住處發生爭執後，被告出手毆打告訴人並持紙
    箱丟擲告訴人，造成告訴人受有頭皮挫傷紅腫2x2公分之傷
    害等情，業據證人即告訴人於偵查及原審審理中證述明確，
    並有臺北市立聯合醫院仁愛院區驗傷診斷證明書在卷可憑，
    且核證人即告訴人之證述與診斷證明書所載受傷部位相符，
    該診斷證明書又係告訴人於案發後當晚11時許前往醫院就診
    之記載，與案發時間具密接關聯，而依被告於偵查中所述及
    上訴狀所載，亦坦認當日曾朝告訴人丟擲紙箱、動手壓制告
    訴人等情，均足補強告訴人所述屬實，被告空言否認並辯稱
    其當日之舉動未造成告訴人受傷云云，並無可採，至於被告
    上訴時所稱告訴人先動手丟擲東西云云，因被告所為並非單
    純對於現在不法之侵害為必要排除之反擊行為，而係出於傷
    害之犯意互為攻擊行為，自無主張防衛權之餘地。又被告所
    稱告訴人返家時手腳已經明顯瘀青云云，與告訴人當日於醫
    院驗傷之診斷證明書所載顯不相符，已經原審詳述不予採信
    之理由，被告仍執陳詞加以爭辯，亦屬無據。綜上，被告上
    訴仍以原審已詳予斟酌之證據，對於原判決已說明事項及屬
    原審採證認事之適法行使，逕為相異之評價，其上訴為無理
    由，應予駁回。至於告訴人於本院審理時雖請求從重量刑，
    惟依刑事訴訟法第370條第1項之規定，本件並無該條項但書
    之情形，且係被告提起上訴，第二審法院不得諭知較重於原
    審判決之刑，附此敘明。
四、被告經本院合法傳喚，無正當理由不到庭，爰不待其陳述逕
    行判決。
據上論斷，應依刑事訴訟法第373條、第368條、第371條，判決
如主文。
本案經檢察官邱舜韶聲請簡易判決處刑，檢察官壽勤偉到庭執行
職務。
中　　華　　民　　國　 111　　年　　12　　月　　14　　日
                    刑事第六庭  審判長法　官  劉方慈
                                      法　官  蕭世昌
                                      法　官  許曉微
以上正本證明與原本無異。
如不服本判決，應於收受送達後20日內向本院提出上訴書狀，其
未敘述上訴之理由者並得於提起上訴後20日內向本院補提理由書
（均須按他造當事人之人數附繕本）「切勿逕送上級法院」。
                                      書記官  徐仁豐
中　　華　　民　　國　　111 　年　　12　　月　　14　　日
附錄：本案論罪科刑法條全文
刑法第277條
傷害人之身體或健康者，處5年以下有期徒刑、拘役或50萬元以
下罰金。
犯前項之罪，因而致人於死者，處無期徒刑或7年以上有期徒刑
；致重傷者，處3年以上10年以下有期徒刑。
附件：臺灣臺北地方法院110年度訴字第693號刑事判決